臺灣高等法院高雄分院刑事裁定　　　　　 96年度聲字第874號
聲請人　即
上　訴　人　乙○○
指定辯護人　本院公設辯護人　李佩娟
上列聲請人因違反毒品危害防制條例案件，經本院95年度上訴字
第1122號中華民國95年11月30日第二審判決（起訴案號：臺灣高
雄地方法院檢察署93年度偵字第16238 、19940 號，第一審案號
：臺灣高雄地方法院94年度訴字第1398號）後，因遲誤上訴期間
，聲請回復原狀，並提起上訴，本院裁定如下：
    主  文
聲請及上訴均駁回。
    理  由
一、聲請回復原狀及上訴意旨，詳刑事第三審上訴狀所載（如附
    件）。
二、按提起上訴，應自判決送達後10日內為之；又原審法院認為
    上訴不合法律上之程式或法律上不應准許或其上訴權已經喪
    失者，應以裁定駁回之。刑事訴訟法第349 條、第384 條分
    別定有明文。
三、經查本件上訴人係於民國95年12月11日收受本院判決之送達
    ，有送達證書可查，茲竟遲至96年7 月6 日始提起本件上訴
    ，已逾10日期間。按之上開規定，顯屬違背法律上之程式。
四、被告雖以未接獲判決書，無從知悉判決結果而及時上訴，倘
    有遲誤上訴期間，亦非被告過失所致，爰於知悉該判決後5
    日內，依刑事訴訟法第67條、68條之規定，聲請回復原狀云
    云。惟按非因過失，遲誤上訴、抗告或聲請再審之期間，或
    聲請撤銷或變更審判長、受命推事、受託推事裁定或檢察官
    命令之期間者，於其原因消滅後5 日內，得聲請回復原狀。
    刑事訴訟法第67條第1 項規定甚明。又聲請回復原狀，依法
    本以當事人非因過失不能遵守期限者為限，所謂非因過失，
    係指逾期之緣由非可歸責於當事人而言，若其不能遵守期限
    由於自誤，即不能謂非過失，最高法院21年抗字第169 號判
    例可供參照。查本件經本院於95年7 月24日行準備程序，已
    依法將傳票送達被告之住所高雄市新興區○○○路53之4 號
    ，因未獲會晤本人，亦無受領文書之同居人或受僱人，已依
    法將該傳票寄存於高雄市政府警察局新興分局中正三路派出
    所（另送達高雄市○○區○○街115 號6 樓，因受送達人已
    遷移他處致無法送達）；再定95年8 月14日行準備程序，亦
    因未獲會晤本人，亦無受領文書之同居人或受僱人而寄存於
    中正三路派出所；又定95年9 月4 日行準備程序，並囑託高
    雄市政府警察局新興分局代為送達，警員按址前往送達亦未
    獲會晤本人而寄存於中正三路派出所；查址確定被告住所後
    ，再定95年9 月25日行準備程序，仍因未獲會晤本人，亦無
    受領文書之同居人或受僱人而寄存於中正三路派出所。本院
    嗣定95年10月19日行審判程序，並傳訊證人甲○○；再定95
    年11月23日行審判程序，均因未獲會晤本人，亦無受領文書
    之同居人或受僱人仍寄存於中正三路派出所。本院95年11月
    30日判決後，依被告上開住所送達判決書，復因未獲會晤本
    人，亦無受領文書之同居人或受僱人而寄存於中正三路派出
    所以為送達（另送達高雄市○○區○○街115 號6 樓，因受
    送達人已遷移他處致無法送達）；此分別有送達證書及被告
    全戶資料查詢結果、高雄市政府警察局新興分局函等附卷可
    稽。足見本院已詳細且多次查詢被告之住所，並已合法寄存
    送達判決書在案，被告是因自己之過失，未能親自收受判決
    書而遲誤上訴期間（本件聲請回復原狀及第三審上訴狀中，
    聲請人所列之送達代收人甲○○之住所，亦住在高雄市新興
    區○○○路53之4 號，迄未變更），依上開規定，自屬無從
    聲請回復原狀，其此部分聲請為無理由，應併予駁回。
據上論結，應依刑事訴訟法第384 條前段、第220 條，裁定如主
文。
中　　華　　民　　國　　96　　年　　8 　　月　　9 　　日
                  刑事第五庭    審判長法  官  曾永宗
                                      法  官  王伯文
                                      法  官  任森銓
以上正本證明與原本無異。
如不服本裁定應於送達後5 日內向本院提出抗告狀。
中　　華　　民　　國　　96　　年　　8 　　月　　9 　　日
　　　　　　　　　　　　　　　　　　　書記官  廖素珍
